臺灣雲林地方法院刑事判決　　　　　　　　　　　　　九十三年度訴緝字第一一號
　　公　訴　人　臺灣雲林地方法院檢察署檢察官
　　被　　　告　乙○○
右列被告因偽造有價證券等案件，經檢察官提起公訴（九十一年度偵字第八一六號、
九十一年度偵字第一０八一號），及當庭擴張犯罪事實，本院判決如左：
    主  文
本件免訴。
    理  由
一、公訴意旨略以：被告乙○○與綽號「阿成」之男子，共同基於行使偽造信用卡之
    概括犯意聯絡，在購入附表編號１至８所示花旗銀行、慶豐銀行、中興商業銀行
    偽造信用卡後，即在上開偽造信用卡背面簽名欄，分別偽簽「麥慶昱」、「陳志
    帆」，嗣連續於附表一編號１至７所示時、地，持附表一編號１至７所示偽造信
    用卡，分別偽造「麥慶昱」、「陳志帆」之署押在消費簽帳單上，偽造不實之簽
    帳單後，再持交附表編號１至７商店，而行使該偽造之簽帳單，使商店陷於錯誤
    ，交付如附表一編號１至７所示金額之財物，足以生損害於陳本熙、賴火木、麥
    慶昱、陳志帆及上開發卡銀行、聯合信用卡中心對信用卡資料管理暨依約與持卡
    人交易之特約商店確認持卡人身分之正確性。嗣於附表一編號８所示時、地，乙
    ○○復持附表一編號８所示慶豐銀行偽造信用卡，向丙○○購買筆記型電腦一台
    ，並出示變造之「麥慶昱」汽車駕駛執照一張以取信於丙○○，為丙○○發覺有
    異而報警查獲，並扣得變造之「麥慶昱」汽車駕駛執照一張、附表一編號７、８
    所示中興商業銀行、慶豐銀行偽造信用卡各一張，因認被告涉犯刑法第二百二十
    條第一項、第二百十條之偽造準私文書罪；刑法第二百零一條之一第二項行使偽
    造信用卡罪；第二百十六條、第二百十條之行使偽造私文書罪；刑法第二百零一
    條之一第二項意圖供行使之用而收受偽造信用卡罪；刑法第三百三十九條第三項
    、第一項詐欺取財未遂罪；刑法第二百十二條變造特種文書罪嫌等語。
二、按案件曾經判決確定者，應諭知免訴之判決，刑事訴訟法第三百零二條第一款定
    有明文。此訴訟上所謂一事不再理之原則，關於實質上一罪或裁判上一罪，均有
    其適用（最高法院六十年台非字第七七號判例要旨）。又既判力及最後事實審法
    院宣示判決前，所發生之事實（最高法院三十二年上字第二五七八號判例要旨）
    。
三、經查：
（一）本件被告乙○○前於民國九十年四月十七日至九十年四月二十一日，連續行使
      偽造信用卡，分別在「中油中壢工業區加油站」、「大江國際中壢分公司」、
      「亞太量販店」，刷卡購物消費新台幣（下同）九百五十元、一千二百八十元
      、五萬四千七百九十九元，經台灣新竹地方法院於九十一年三月五日，以九十
      年度訴字第五七二號判處有期徒刑一年，嗣被告不服提起上訴，經台灣高等法
      院於九十一年六月十九日，以九十一年度上訴字第八九０號上訴駁回，被告仍
      不服而提起上訴，經最高法院於九十一年九月五日，以九十一年度台上字第五
      ０一二號上訴駁回確定，有前開刑事判決書、台灣高等法院被告全國前案紀錄
      表各一份在卷可稽，並經本院調閱該案卷宗核閱無誤。
（二）而本件被告對公訴意旨所指之犯罪事實坦白承認（見本院卷第六二頁正面），
      並經告訴人甲○○、丙○○分別於警詢中證述明確（見斗六警刑字第０九一０
      ０二０二九九號卷第二頁、第三頁；九十一年度偵字第八一六號卷第一七頁至
      第二一頁），且有簽帳單影本七紙、交通部公路總局台北區監理所九十三年六
      月十五日北監駕字第０九三００一二六三八號函一份在卷可參（見斗六警刑字
      第０九一００二０二九九號卷第八頁、第一０頁；九十一年度偵字第一０八０
      號卷第三七頁至第四０頁、第四三頁；本院卷第一一一頁），復有扣案之附表
      一編號７所示中興商業銀行、編號８所示慶豐銀行之偽造信用卡各一張；變造
      之「麥慶昱」汽車駕駛執照一張可佐，堪認被告自白與事實相符。
（三）又被告持附表一編號１至８所示偽造信用卡，至各該商店購物消費之行為，係
      犯刑法第二百零一條之一第二項行使偽造信用卡罪，其就：(1)附表一編號７所
      示中興商業銀行、編號８所示慶豐銀行之偽造信用卡背面簽名欄，任意偽簽「
      麥慶昱」之名，係犯刑法第二百十條偽造私文書罪部分（公訴意旨誤認係犯刑
      法第二百二十條第一項、第二百十條偽造準私文書罪）；(2)偽造「麥慶昱」、
      「陳志帆」之署押在消費簽帳單上，偽造不實之簽帳單後，持交附表編號１至
      ７所示商家，主張收到貨物之意思而行使該偽造之私文書，係犯刑法第二百十
      六條、第二百十條行使偽造私文書罪；(3)變造「麥慶昱」汽車駕駛執照一張，
      係犯刑法第二百十二條變造特種文書罪部分。被告係以上開(1)、(2)、(3)之方法
      ，以達行使偽造信用卡之目的，上開(1)、(2)、(3)部分，與行使偽造信用卡罪間
      ，有方法、目的之牽連關係，為裁判上一罪。至於被告在附表一編號８所示時
      、地，持偽造之慶豐銀行信用卡，向丙○○購買筆記型電腦一台，為丙○○發
      覺有異報警查獲部分，被告既已行使該偽造之信用卡，自應論以刑法第二百零
      一條之一第二項行使偽造信用卡罪，而收受偽造信用卡之低度行為，為行使偽
      造信用卡之高度行為所吸收，另行使偽造信用卡，已含有詐欺罪之本質，不再
      論以詐欺罪，故公訴意旨認被告應依刑法第二百零一條之一第二項意圖供行使
      之用而收受偽造信用卡罪、第三百三十九條第三項、第一項詐欺取財未遂罪論
      處，容有未洽，應予敘明。
（四）次按連續犯之所謂出於概括犯意，必須其多次犯罪行為自始均在一個預定犯罪
      計劃以內，出於主觀上始終同一犯意之進行，若中途另有新犯意發生，縱所犯
      為同一罪名，究非連續其初發的意思，即不能成立連續犯（最高法院七十年台
      上字第六二九六號判例要旨）。本件被告於本院供稱：我在九十年四月十五日
      會想到與不詳的男子購買華南商業銀行偽造成慶豐銀行的信用卡，是因當時有
      看到報紙上「你缺錢我借你刷」的廣告，好奇打電話詢問，我就問說報紙上刊
      登是何意，他說約出來談，我們當天就約在中壢的麥當勞見面，我一開始只要
      求買二張而已，我有向他表示要買變造的駕照，並交給他照片，以二千元價格
      購買。於九十年四月十八日、四月十九日左右，我們一樣約在麥當勞，該男子
      就交給我偽造信用卡二張及變造駕照，我才又向他買了另外四張偽造信用卡，
      並於九十年四月二十一日交給我。他以一張金卡五千元、普通卡三千元價格賣
      給我，可以刷到三萬元以上，我才會跟他購買，我跟他買了六張，就是新竹查
      獲的那張信用卡，還有後來雲林起訴附表一編號１至５所示偽造信用卡等語（
      見本院卷第一二六頁正面至第一二八頁正面）。由被告上開供詞，可知其於九
      十年四月十五日至九十年四月二十一日，先後向姓名年籍不詳男子，購買由華
      南商業銀行發行之卡號000000000000000號偽造成慶豐銀行發
      行之信用卡一張，及其他五張偽造信用卡時，主觀上即有預定多次行使偽造信
      用卡之犯罪計劃。且被告於九十年四月二十一日行使偽造信用卡為警當場查獲
      ，仍於九十年十一月三日至九十一年二月二十五日，連續於附表一編號１至８
      所示商店行使偽造信用卡消費購物，顯見其並未因九十年四月二十一日為警查
      獲，而中斷預定行使偽造信用卡之犯意。雖被告於本院供稱：我在九十年四月
      二十一日被查獲，當時很後悔，想說不應該犯罪，也不會再犯罪。原本我是想
      不要再使用偽造的信用卡，我放在家裡，但因為我是獨子，家中經濟都是我在
      支撐，我父親當時因為車禍住院，經濟狀況一時之間沒有辦法支付這麼多的款
      項，所以我就再把放在家裡的偽造信用卡及駕照拿出來使用，我是臨時起意的
      等語（見本院卷第一二七頁、第一三二頁背面、第一三三頁正面），惟被告於
      九十年四月二十一日為警查獲時若確已心生悔悟，何以未將其餘偽造信用卡丟
      棄，而仍置放住處，顯見被告係欲隨時可持以行使上開信用卡，其行使偽造信
      用卡之主觀犯意並未因此中斷，益徵被告所稱不會再犯罪，本案係臨時起意等
      語，顯不可採。又觀之被告對於台灣台中地方法院檢察署移送併辦如附表二部
      分亦坦承犯行（見本院卷第一三０頁背面至第一三二頁），而併案之犯罪時間
      係九十年六月九日，與上開判決確定部分，犯罪期間相隔不到二個月，併案與
      本案犯罪時間，亦僅相隔約五個月，時間均相當密接，且犯罪方法均係持偽造
      信用卡至各商店購物消費，就行使偽造信用卡部分，顯係觸犯構成要件相同之
      罪名。故綜上所析，並參照上開判例要旨，足見被告所為本案附表一編號１至
      ８所示之行使偽造信用卡犯行，與上開判決確定部分及併辦之行使偽造信用卡
      犯行，自始均在其預定一個犯罪計劃內，顯係基於行使偽造信用卡之概括犯意
      反覆為之，本案與上開判決確定部分具有連續犯之裁判上一罪關係。
（五）且本件犯罪時間既在上開判決確定部分之審理事實審法院宣示判決即九十一年
      六月十九日前，雖為前案所未能查知而不及審理，依前揭法條規定及判例要旨
      ，仍為該前案確定判決既判力所及，爰不經言詞辯論，逕諭知免訴之判決。
四、另台灣台中地方法院檢察署檢察官九十一年度偵字第八五三七號移送併辦意旨略
    以：被告乙○○與鄭友智、魏銘軒共同基於行使偽造信用卡之概括犯意聯絡，由
    乙○○於九十年六月五日下午四時許，在台中市某泡沬紅茶店向綽號「王董」之
    人，以五千元代價購買偽造證件及信用卡，九十年六月八日上午十一時許，「王
    董」在台中市○○○○道附近，將貼有乙○○照片之「王鴻銘」身分證及偽造信
    用卡二張交付乙○○，嗣乙○○、魏銘軒分別於附表二編號１至５所示時、地，
    持偽造之信用卡，向附表二編號１至５所示商家消費購物。嗣為警分別於：(1)九
    十年六月九日下午三時三十分許，在高雄市○○○路與南華路路口，查獲鄭友智
    （現由台灣台中地方法院審理中），並扣得偽造信用卡十八張、未貼照片之「麥
    慶昱」身分證一張；(2)九十年六月九日下午七時三十分，在高雄市○○路與復興
    路路口，查獲魏銘軒（現由台灣台中地方法院審理中）、乙○○，並扣得乙○○
    持有之附表二所示偽造之誠泰商銀、華僑商銀信用卡各一張、變造之「王鴻銘」
    身分證一張，因認被告涉犯刑法第二百零一條之一第二項、第三百三十九條第一
    項、第二百十二條之罪嫌，請併予審理。惟本件被告上開被訴行使偽造信用卡等
    之事實，業因曾經判決確定而應為免訴判決，與上開移送併辦部分，自無連續犯
    之裁判上一罪關係，本院無從併予審理，此部分應退回檢察官另行依法處理。
五、據上論斷，應依刑事訴訟法第三百零二條第一款、第三百零七條，判決如主文。
中      華      民      國      九十三      年    十一    月    三十    日
                                        臺灣雲林地方法院刑事第三庭
                                          審判長法  官  劉  國  賓
                                                法  官  廖  國  勝
                                                法  官  蘇  錦  秀
右正本證明與原本無異。
如不服本判決，應於判決送達後十日內向本院提出上訴狀( 應附繕本 )。
                                                書記官  曾  家  祥
中      華      民      國      九十三      年    十一    月    三十    日
附表一：本案部分
┌──┬────┬───────────┬────────┬─────┬─
│編號│犯罪時間│犯罪地點              │偽造信用卡卡號  │盜刷金額  │被
│    │        │                      │（銀行、卡號）  │（新台幣）│（
│    │        │                      │                │          │）
├──┼────┼───────────┼────────┼─────┼─
│１  │90.11.03│桃園市○○路五一號    │花旗銀行        │29069     │陳
│    │15時03分│（三井電腦連鎖超市）  │0000000000000000│          │
│    │        │                      │                │          │
├──┼────┼───────────┼────────┼─────┼─
│２  │90.11.8 │台中縣沙鹿鎮○○路一五│花旗銀行        │11614     │賴
│    │17時54分│四號一樓              │00000000000000  │          │
│    │        │（吉暉有限公司）      │                │          │
├──┼────┼───────────┼────────┼─────┼─
│３  │90.11.25│臺北市○○路○段一三八│同右            │8854      │同
│    │15時03分│號一樓                │                │          │
│    │        │（京華城購物中心）    │                │          │
├──┼────┼───────────┼────────┼─────┼─
│４  │90.11.25│同右                  │同右            │54150     │同
│    │16時48分│                      │                │          │
├──┼────┼───────────┼────────┼─────┼─
│５  │90.11.25│同右                  │同右            │38677     │同
│    │17時35分│                      │      │          │
├──┼────┼───────────┼────────┼─────┼─
│６  │91.02.24│雲林縣斗六市○○路二九│慶豐銀行        │45000     │
│    │13時34分│二號                  │0000000000000000│（筆記型電│
│    │        │（億通智慧便利網商店）│                │腦一部）  │
├──┼────┼───────────┼────────┼─────┼─
│７  │91.02.25│雲林縣斗六市○○路三二│中興商業銀行    │10212     │
│    │13時49分│一號（雲院書城）      │0000000000000000│（文具）  │
├──┼────┼───────────┼────────┼─────┼─
│８  │91.02.25│雲林縣斗六市○○路二九│慶豐銀行        │筆記型電腦│
│    │15時30分│二號                  │0000000000000000│、硬碟各一│
│    │        │(億通智慧便利網商店)  │                │部        │
└──┴────┴───────────┴────────┴─────┴─
附表二：台灣台中地方法院檢察署九十一年度偵字第八五三七號移送併辦部分
┌──┬────┬───────────┬────────┬─────┬─
│編號│犯罪時間│犯罪地點              │偽造信用卡卡號  │盜刷金額  │被
│    │        │                      │（銀行、卡號）  │（新台幣）│（
│    │        │                      │                │          │）
├──┼────┼───────────┼────────┼─────┼─
│１  │90.6.9  │高雄市○○○路一０九號│誠泰商銀        │7150      │
│    │12時6分 │（家福股份有限公司）  │0000000000000000│          │
├──┼────┼───────────┼────────┼─────┼─
│２  │90.6.9  │高雄市苓雅區○○○路一│華僑商銀        │13150     │
│    │13時57分│一七巷一號            │0000000000000000│          │
│    │        │（家福股份有限公司）  │                │          │
├──┼────┼───────────┼────────┼─────┼─
│３  │90.6.9  │高雄市前金區○○○路一│華僑商銀        │3360      │
│    │15時3分 │六七號二樓            │0000000000000000│          │
│    │        │（玉山旅行社有限公司）│                │          │
│    │        │                      │                │          │
├──┼────┼───────────┼────────┼─────┼─
│４  │90.6.9  │高雄市前金區○○○路一│誠泰商銀        │3360      │
│    │15時3分 │六七號二樓            │0000000000000000│          │
│    │        │（玉山旅行社有限公司）│                │          │
├──┼────┼───────────┼────────┼─────┼─
│５  │90.6.9  │高雄市三民區○○○路一│華僑商銀        │3764      │
│    │16時40分│號                    │0000000000000000│          │
│    │        │（僑品電腦資訊有限公司│                │          │
│    │        │）                    │                │          │
└──┴────┴───────────┴────────┴─────┴─
